【裁判字號】    98,交聲,1670
【裁判日期】    980511
【裁判案由】    違反道路交通管理處罰條例聲明異議
【裁判全文】
臺灣臺北地方法院交通事件裁定        98年度交聲字第1670號
原處分機關  臺北市交通事件裁決所
聲明異議人
即受處分人  甲○○
上列受處分人因違反道路交通管理處罰條例案件，對於臺北市交
通事件裁決所中華民國98年4 月17日所為之處分（原處分字號：
北市裁罰字第裁22-A00000000號）聲明異議，本院裁定如下：
    主  文
異議駁回。
    理  由
一、按「汽車臨時停車時，應依左列規定：…二、交岔路口、公
    共汽車招呼站十公尺內、消防栓、消防車出入口五公尺內不
    得臨時停車」、「汽車停車時，應依下列規定：一、禁止臨
    時停車處所不得停車」，分別為道路交通安全規則第111 條
    第1 項第2 款及第112 條第1 項第1 款所明文規定。又按「
    汽車駕駛人停車時，有下列情形之一者，處新臺幣六百元以
    上一千二百元以下罰鍰：一、在禁止臨時停車處所停車」、
    「汽車駕駛人之行為有下列情形之一，當場不能或不宜攔截
    製單舉發者，得逕行舉發：…五、違規停車」，為道路交通
    管理處罰條例第56條第1 項第1 款、第7 條之2 第1 項第5
    款所明定規定。再行為人如係駕駛小型車在禁止臨時停車處
    所違規停車為警舉發，而在舉發通知單上所載之應到案日期
    前聽候裁決，經主管機關調查後仍認定其有違規停車之行為
    者，依違反道路交通管理事件統一裁罰基準表之規定，須對
    該違規停車之汽車駕駛人處以新台幣（下同）900 元罰鍰。
二、原處分意旨略以：本件異議人即受處分人甲○○所有之車牌
    號碼776-DB號營業一般小客車，於民國98年2月1日20時10分
    許，停放在臺北市○○路3 號前之道路旁，且駕駛人不在現
    場，經臺北市政府警察局松山分局警員當場以拍照之方式採
    證，以異議人有「在公車招呼站十公尺內停車」之違規事實
    ，於98年2 月17日依據道路交通管理處罰條例第56條第1 項
    第1 款規定，逕行製單舉發。嗣將臺北市政府警察局舉發通
    知單送達異議人後，異議人於舉發通知單上所載之應到案日
    期即98年3 月23日前之98年3 月18日向原處分機關提出申訴
    ，經原處分機關函請舉發單位調查結果，仍認異議人確有前
    開違規行為，原處分機關乃於98年4 月17日，以北市裁罰字
    第裁22-A00000000號裁決書，依首揭道路交通管理處罰條例
    第56條第1 項第1 款、違反道路交通管理事件統一裁罰基準
    及處理細則第43條、第44條及67條之規定，裁處異議人900
    元之罰鍰。
三、聲明異議意旨略以：伊當時違停是在過年期間，伊返鄉過節
    ，且在1 月29日14時45分已被開過相同罰單，試問在同一假
    期，伊如何從屏東趕回移車，而員警認定符合逾2 小時可連
    續處罰，似乎強人所難，應依法律衡平精神來公平處理此事
    ，而非拘泥於法律表面條文，伊認本舉發案與一罪不二罰之
    法律精神有違，懇請法官公平認定此事，以還公道於民，消
    除員警為搶開單獎金與民爭利之刻板印象，由衷希望法官大
    人明察秋毫，也回應馬政府苦民所苦之精神，尤其現在都已
    勸導優先來儘量代替馬上開罰，員警重複開單誠屬不當，故
    主張撤銷本罰單云云。
四、經查：
  (一)異議人對於其所有之前揭車輛於98年02月01日20時10分許，
    在距公車招呼站10公尺內之台北市○○路3 號前停車，為警
    拍照舉發之事實並不否認，並有舉發照片及臺北市政府警察
    局北市警交大字第A00000000 號舉發違反道路交通管理事件
    通知單（以下簡稱「舉發通知單」）在卷可稽，堪認異議人
    確有違反道路交通管理處罰條例第56條第1 項第1 款所定「
    在禁止臨時停車處所停車」之交通違規行為無誤。
  (二)異議人所辯伊在98年1 月29日14時45分已被開過相同罰單一
    節，經本院依職權向臺北市政府警察局松山分局調取異議人
    於當日經舉發之照片及舉發通知單，該局於98年5 月4 日以
    北市警松分交字第09830243000 函檢送舉發通知單及採證照
    片至本院，依該張舉發通知單記載之違規時間為98年1 月29
    日14時45分，違規地點為「東興路1 號」，違規地點似與本
    件違規地點不同，惟將該採證照片與本件採證照片相互比對
    ，前揭車輛所停地點之右側店家相同，場景完全一致，應堪
    認前揭車輛於98年1 月29日14時45分所停之地點與本件違規
    地點相同，是異議人所辯其於98年1 月29日14時45分，在同
    一地點已被開過相同罰單應屬可信。
  (三)惟按「逕行舉發汽車（含機車）違反本條例第56條第1 項規
    定，駕駛人、汽車所有人.. 不 在場或未能將車輛移置者，
    每逾二小時以上，得連續舉發之。」為道路交通管理處罰條
    例第85條之1 第2 項第2 款所明文規定，異議人既自98年1
    月29日起即將前揭車輛停放於舉發地點，前件違規之舉發時
    間距本件舉發時間已超過3 日以上，是原舉發單位予以開單
    自屬依法有據，原處分機關據以處分亦屬合法。
  (四)至異議人所辯「當時違停是在過年期間，伊返鄉過節，且在
    1 月29日14時45分已被開過相同罰單，試問在同一假期，伊
    如何從屏東趕回移車，而員警認定符合逾2 小時可連續處罰
    ，似乎強人所難，應依法律衡平精神來公平處理此事，而非
    拘泥於法律表面條文」云云。然查異議人既考領有汽車駕駛
    執照，且為專業之計程車駕駛人，對於前揭道路交通安全規
    則、道路交通管理處罰條例之規定自應知之甚詳，其竟故意
    將前揭車輛停放於「公共汽車招呼站十公尺內」，其自應接
    受道路交通管理處罰條例之處罰；又異議人對於汽車在寸土
    寸金之台北市內停車，不管是路邊之停車格或公立及私人停
    車場，每小時均需支付30元以上之費用一節，亦應相當知悉
    ，其竟捨付費之停車場（格）而不停，將前揭車輛停於法律
    明文規定禁止臨時停車之「公共汽車招呼站十公尺內」達3
    日以上，以免除繳納高額之停車費，再於遭警員填製舉發通
    知單舉發後，以前揭辯詞主張應免受處罰，顯然違反「社會
    公平」原則（對於該些遵守前揭道路交通規定，而將汽車停
    於付費場所之汽車所有人而言），實不足採，是異議人之異
    議為無理由。
  (五)綜上所述，受處分人有本件「在禁止臨時停車處所停車」之
    違規情事甚明，原處分機關依前揭規定裁處受處分人900 元
    罰鍰，核無違誤，異議人之異議為無理由，應予駁回。
據上論斷，應依道路交通案件處理辦法第19條，裁定如主文。
中    華    民    國    98    年    5     月    11    日
                        交通法庭法  官  林春鈴
以上正本證明與原本無異
如不服本裁定應於送達後5日內向本院提出抗告狀
                                書記官  黃鈴容
中    華    民    國    98    年    5     月    11    日


司法院資訊處製作；財團法人民間司法改革基金會備份。
